【裁判字號】    95,交抗,886
【裁判日期】    951220
【裁判案由】    聲明異議
【裁判全文】
臺灣高等法院臺中分院刑事裁定         95年度交抗字第886號
抗  告  人
即受處分人  甲○○
上列抗告人因違反道路交通管理處罰條例聲明異議案件，不服臺
灣南投地方法院中華民國95年11月21日所為裁定（95年度交聲字
第326號）提起抗告，本院裁定如下:
    主  文
抗告駁回。
    理  由
一、原處分意旨略以：抗告人即受處分人（下稱抗告人）甲○○
    於九十五年三月五日十二時二十三分許，駕駛車輛所有人即
    王維信之車牌號碼九Ｗ－八二一七號自用小客車，行經高雄
    市○○路與興楠路路口，因抗告人「未繫安全帶行駛公路違
    規」，經高雄市政府警察局交通大隊第七分隊製填高市警交
    字第Ｂ00000000違規通知單。後抗告人未於應到案
    日期間前繳納罰鍰，原處分機關遂於九十五年十月十三日依
    道路交通管理處罰條例第三十一條第一項之規定裁處抗告人
    罰鍰新臺幣（下同）一千五百元等語。
二、抗告人抗告意旨略以：抗告人身分證、駕照確實遭到冒用，
    已申請到遭冒用之證據，且抗告人並不認識九Ｗ－八二一七
    號汽車車主，為此聲請撤銷原處分云云。
三、按抗告人行為時之道路交通管理處罰條例第三十一條第一項
    係規定「汽車行駛於道路上，其汽車駕駛人或前座乘客未繫
    安全帶者，處駕駛人新臺幣一千五百元罰鍰；其實施及宣導
    辦法，由交通部定之」。雖上開條文於九十四年十二月二十
    八日修正為「汽車行駛於道路上，其駕駛人或前座乘客未繫
    安全帶者，處駕駛人新臺幣一千五百元罰鍰；其實施及宣導
    辦法，由交通部定之。」，惟道路交通管理處罰條例第三十
    一條係自九十六年一月一日始開始施行，有法規基本資料一
    份可參，故本案仍應適用修正前之規定，在此敘明。
四、經查：本件違規係由員警當場舉發，違規通記單上明確記載
    抗告人之姓名、性別、出生年月日、地址、身分證統一編號
    及車主姓名、車牌號碼、車輛種類，並經抗告人當場簽名收
    受等情，有高雄市政府警察局交通大隊第七分隊製填高市警
    交字第Ｂ00000000號舉發違反道路交通管理事件通
    知單一紙附卷可參，而觀諸本件舉發通知單上駕駛人姓名資
    料及車主姓名等記載，核與抗告人之姓名、出生年月日、身
    分證號碼及汽車車籍等資料相符，亦有南投監理站汽車駕駛
    人螢幕列印表及車號九Ｗ－八二一七汽車車籍查詢表各一份
    附卷可稽。而交通警察掣單舉發違反道路交通管理處罰條例
    所列之違規事實，本質上為行政處分，係公務員基於職務上
    之權力，依法就特定之具體事件所為之具公法上效果之單方
    面行政行為，基於公務員為公法上行為具有公信力之原則，
    該行政行為當可被推定為真正，其據以依法處分之事實亦推
    定為正確無誤。本件抗告人矢口否認舉發通知單上之簽名係
    其所為，並於本院提出被冒用姓名申請手機之聲明書及電腦
    列印資料各一份為憑，惟以肉眼辨識前揭舉發通知單收受通
    知聯者簽章欄「甲○○」之簽名，與卷附抗告人聲明異議狀
    具狀人欄、原審法院訊問筆錄受訊問人欄、刑事抗告狀具狀
    人欄及抗告人所提手機被冒用之聲明書簽章欄中之「甲○○
    」簽名字跡比對結果，均似同一人之筆錄。又抗告人在原審
    法院陳稱其身份證並沒有遺失，而其於本院所提之聲明書及
    電腦查詢資料，充其量僅能說明其有聲明手機非其所申請之
    事實，並不能證明其於上開時地確無駕車違規行為。再者抗
    告人陳稱不認識九Ｗ－八二一七號汽車車主，則與抗告人是
    否有上述違規行為無涉，故抗告人辯稱並未有任何違規行為
    ，係其證件被冒用云云，尚難認其辯解為可採，是以本件事
    證明確，抗告人確有上開違規行為堪以認定，是原處分機關
    援引上揭規定所為之處分，於法並無不合。原審以抗告人異
    議無理由而駁回其異議，自無不妥。抗告人抗告意旨仍執前
    詞，指摘原裁定不當，並無理由，應予駁回。
五、據上論斷，應依道路交通案件處理辦法第二十六條，刑事訴
    訟法第四百一十二條，裁定如主文。
中    華    民    國    95    年    12    月    20    日
               刑事第八庭  審判長法  官  羅  得  村
                                 法  官  劉  榮  服
                                 法  官  張  靜  琪
上列正本證明與原本無異。
不得再抗告。
                                 書記官  陳  妙  瑋
中    華    民    國    95    年    12    月    21    日
                                                      Ｆ


司法院資訊處製作；財團法人民間司法改革基金會備份。
